【裁判字號】    90,訴,127
【裁判日期】    900313
【裁判案由】    毒品危害防制條例
【裁判全文】
臺灣高雄地方法院刑事判決                            九十年度訴字第一二七號
    公  訴  人  臺灣高雄地方法院檢察署檢察官
    被      告  甲○○
右列被告因毒品危害防制條例案件，經檢察官提起公訴（八十九年度毒偵字第五五二
二號、八十九年度毒偵字第五六二四號），本院判決如左：
    主  文
甲○○連續施用第二級毒品，處有期徒刑伍月，安非他命一包（毛重零．貳公克）沒
收銷燬之；又連續施用第一級毒品，處有期徒刑拾月。應執行有期徒刑壹年貳月。安
非他命壹包（毛重零．貳公克）沒收銷燬之。
    事  實
一、甲○○曾於民國八十九年間因施用毒品案件，經台灣高雄地方法院檢察署檢察官
    （下稱檢察官）聲請本院裁定送觀察、勒戒後，認無繼續施用毒品之傾向，由檢
    察官於八十九年三月七日以八十九年度毒偵字第一九四八號為不起訴處分確定。
    詎甲○○不知悔改，竟於上開不起訴處分確定後五年以內，復基於概括之犯意，
    自八十九年六月間某日起至同年八月八日中午十二時許止，連續在其高雄縣林園
    鄉○○村○○路四六巷八號住處，以安非他命晶體置於鋁箔紙上，下端以火燒烤
    加熱，使安非他命晶體汽化產生煙霧吸用之方式，施用第二級安非他命多次，平
    均每日施用二次；又另行基於概括之犯意，自八十九年六月間某日起至同年七月
    四日上午八時許，連續在其上址住處，以海洛因粉末摻入菸絲，點著香煙吸用之
    方式，施用第一級毒品海洛因多次，平均四或五日施用一次。嗣於八十九年七月
    六日下午四時四十分許，在其上址住處前為警查獲；又於八十九年八月八日下午
    二時五十分許，在其上址住處為警查獲，並扣押甲○○持有之安非他命一包（毛
    重０．二公克）。經檢察官聲請本院以八十九年度毒聲字第七一三三號送觀察、
    勒戒後，認有繼續施用毒品之傾向，再由檢察官聲請本院以八十九年毒聲字第八
    三一六號裁定令入戒治處所施以強制戒治迄今。
二、案經高雄市政府警察局楠梓分局報請台灣高雄地方法院檢察署檢察官偵查起訴。
    理  由
二、右揭事實訊據被告甲○○坦承不諱，並有扣案之安非他命一包（毛重０．二公克
    ）可資佐證，再被告於八十九年七月六日下午四時四十分許為警查獲後，於警訊
    時親自採集之尿液，其尿液中檢出甲基安非他命及嗎啡陽性反應（按海洛因係由
    嗎啡化學合成，施用入人體，因代謝作用，水解還原成嗎啡，再循嗎啡之代謝方
    式排出體外），又被告於八十九年八月八日下午二時五十分許為警查獲後於警訊
    時親自採集之尿液，其尿液中呈有甲基安非他命陽性反應，有高雄市立凱旋醫院
    出具之高市凱醫檢字第００六八七號、第００三一號煙毒尿液檢驗成績書二紙附
    卷可稽，足徵被告自白施用安非他命及海洛因洵與事實相符，得採為論罪科刑之
    依據。而被告於八十九年間因施用毒品案件，經檢察官聲請本院裁定送觀察、勒
    戒後，認無繼續施用毒品之傾向，由檢察官於八十九年三月七日以八十九年度毒
    偵字第一九四八號為不起訴處分確定乙節，有上開不起訴處分書在卷可按。又被
    告於上開不起訴處分確定後五年以內，復犯本件施用毒品案件，經檢察官聲請本
    院送觀察、勒戒後，認有繼續施用毒品之傾向，再由檢察官聲請本院裁定令入戒
    治處所施以強制戒治迄今等情，亦有檢察官聲請裁定將被告送觀察勒戒聲請書、
    檢察官聲請裁定令被告入戒治處所施以強制戒治聲請書、台灣高雄看守所附設勒
    戒處所八十九年十月七日高所坤戒勒字第四三九八號函檢附之有無繼續施用毒品
    傾向證明書、本院八十九年度毒聲字第八三一六號刑事裁定各一份附卷足參。從
    而，本件事證明確，被告犯行堪以認定。
二、核被告所為，係犯毒品危害防制條例第十條第一項施用第一級毒品罪及同條例第
    十條第二項施用第二級毒品罪。被告施用第一級毒品海洛因及施用第二級毒品安
    非他命前後，持有海洛因及安非他命之低度行為，應分別為施用海洛因及安非他
    命之高度行為所吸收，不另論其持有第一級、第二級毒品罪。被告先後多次施用
    第一級毒品及第二級毒品之犯行，時間緊接，犯罪構成要件相同，顯係基於概括
    犯意反覆為之，均應依連續犯之規定，論以一罪。又被告所犯上開二罪間，犯意
    各別，罪名互異，應予分論並罰。爰審酌被告曾於七十九年間因竊盜罪，經法院
    裁處訓誡及假日生活輔導十次，有本院被告院內索引卡紀錄表、台灣高等法院被
    告全國前案紀錄表在卷可考，素行尚非良好，其曾因施用毒品，經觀察、勒戒後
    ，因無繼續施用毒品傾向，由檢察官為不起訴處分確定後，五年以內復施用第一
    級、第二級毒品，足見其對施用毒品之行為不知悛悔，對於社會秩序亦有危害，
    惟其犯後坦承罪行，態度難謂不佳等一切情狀，分別量處如主文所示之刑，並定
    其應執行之刑，以資懲儆。扣案之安非他命一包（毛重０．二公克）係第二級毒
    品，應依毒品危害防制條例第十八條第一項前段之規定，宣告沒收銷燬之。
三、被告係自八十九年六月間某日起至同年七月四日上午八時許止，施用第一級毒品
    海洛因多次，公訴意旨僅起訴被告於八十九年七月四日上午八時許施用海洛因一
    次，其餘被告施用第一級毒品海洛因犯行，未據起訴，惟此部分與起訴部分有連
    續犯之裁判上一罪關係，為起訴效力所及，本院自應並予審究，附此說明。
據上論斷，應依刑事訴訟法第二百九十九條第一項前段，毒品危害防制條例第十條第
一項、第二項、第十八條第一項前段，刑法第十一條、第五十六條、第五十一條第五
款，判決如主文。
本案經檢察官黃文冠到庭執行職務
中    華    民    國      九十      年      三      月      十三      日
                                      臺灣高雄地方法院刑事庭
                                          法  官    郭錦茂
右正本證明與原本無異。
如不服本判決，應於判決送達後十日內，向本院提出上訴狀。
      書記官    賴佳慧
中    華    民    國      九十      年      二      月      十五      日
附錄本判決論罪科刑法條：
毒品危害防制條例第十條第一項：
  施用第一級毒品者，處六月以上五年以下有期徒刑。
毒品危害防制條例第十條第二項：
  施用第二級毒品者，處三年以下有期徒刑。


司法院資訊處製作；財團法人民間司法改革基金會備份。
